臺灣苗栗地方法院民事判決　九十一年度苗簡字第一一四號
　　原　　　告　林清富即再生亞藝農場
　　法定代理人　甲○○
　　訴訟代理人　乙○○
右當事人間第三人異議之訴事件，本院判決如左：
    主      文
本院九十年度執字第五一八五號清償借款強制執行事件，就原告所有於苗栗縣公館鄉
農會帳號00000000000000號之活期存款帳戶內之存款所為之強制執行
程序應予撤銷。
訴訟費用由被告負擔。
    事實及理由
一、原告之聲明：求為判決如主文所示。
二、事實摘要：
    原告起訴主張：訴外人苗栗縣公館鄉農會（下稱公館鄉農會）因疏忽而誤認該會
    帳號00000000000000號帳戶（下稱系爭帳戶）為訴外人林瑞崇所
    有，唯系爭帳戶實係原告再生亞藝農場林清富所有，爰依強制執行法第十五條之
    規定，訴請判決如主文所示。被告則以伊係以債務人之身分證號碼來抓資料，該
    帳戶係以訴外人林瑞崇之身分證號碼資料開戶，並主張系爭帳戶係原告與訴外人
    林瑞崇共同開戶，應扣押二分之一帳款等語資為抗辯。
三、法院判斷：
（一）經查，原告主張系爭帳戶戶名係「再生亞藝農場」，該帳戶之日常管理均係再
      生亞藝農場之會計，當初開戶係因該農場係祭祀公業的農場，係伊請訴外人林
      瑞崇管理農場，因伊經常前往大陸地區，故開戶時才以伊本人、「再生亞藝農
      場」、訴外人林瑞崇等三人之印章為存留印鑑，為該帳戶之金錢均屬伊所有，
      並無林瑞崇之金錢存於系爭帳戶中等情，有原告提出之活期存款存摺影本附卷
      可稽，並經證人林瑞崇結證屬實，復為兩造所不爭執，自堪信為真實。次查，
      公館鄉農會雖到庭陳稱該農會並無原始開戶資料，只有留存一張印鑑卡，印鑑
      卡上有留存原告林清富、再生亞藝農場、及訴外人林瑞崇之印章，唯電腦裏建
      檔資料均以林瑞崇之個人資料建檔等語，唯按金融機構為求慎重，均由金融機
      構與立約人約定，由立約人選定特定圖章，供作印鑑留於金融機構，資為往來
      之憑據，以防冒用、仿製。是以，就金融機構而言，存款名義人即為帳戶內存
      款之債權人，就本件而言，系爭帳戶之存戶迄今既仍為「再生亞藝農場」名義
      ，不問建檔資料係以原告或訴外人林瑞崇資料建檔，再生亞藝農場對公館鄉農
      會仍得本於債權人之地位而為請求，公館鄉農會對再生亞藝農場仍有給付存款
      之義務。因之，系爭存款債權之債權人仍為再生亞藝農場。
（二）末按第三人就執行標的物有足以排除強制執行之權利者，得於強制執行程序終
      結前，向執行法院對債權人提起異議之訴，強制執行法第十五條前段定有明文
      。所謂就執行標的物有足以排除強制執行之權利者，係指對於執行標的物有所
      有權、典權、留置權、質權存在情形之一者而言（最高法院分別著有四十四年
      台上字第七二一號及六十八年台上字第三一九０號判例參照）。查原告就系爭
      執行標的物，既有所有權存在，從而，原告依前開規定，提起本件第三人異議
      之訴，於法尚無不合，所訴應予准許。
（三）本件判決之基礎已臻明確，兩造其餘攻擊防禦方法及舉證，核與判決無影響，
      爰不另一一論述，併此敘明。
據上論結，本件原告之訴為有理由，依民事訴訟法第四百三十六條第二項、第七十八
條，判決如主文。
中　　　華　　　民　　　國　　九十一　　年　　　七　　　月　　 十一 　　日
                                臺灣苗栗地方法院苗栗簡易庭
~B法　　　官　林靜雯
右為正本係照原本作成。
如對本判決上訴，須於判決送達後廿日內向本院提出上訴狀。
~B法院書記官　張茹茵
中　　　華　　　民　　　國　　九十一　　年　　　七　　　月　　 十一 　　日
